臺灣臺南地方法院刑事判決
110年度交易字第730號
公  訴  人  臺灣臺南地方檢察署檢察官
被      告  林佳宗


上列被告因公共危險案件，經檢察官提起公訴（110年度偵字第1
4503號），被告於準備程序中就被訴事實為有罪之陳述，經本院
裁定改依簡式程序審理，判決如下： 
    主  文
林佳宗駕駛動力交通工具而吐氣所含酒精濃度達每公升零點二五
毫克以上，累犯，處有期徒刑柒月。
    犯罪事實及理由
一、證據能力：
  ㈠供述證據部分：
　　按簡式審判程序之證據調查，不受第159條第1項之限制，刑
    事訴訟法第273條之2定有明文，是於行簡式審判程序之案件
    ，被告以外之人於審判外之陳述，除有其他不得作為證據之
    法定事由外，應認具有證據能力。本判決所援引被告以外之
    人於審判外之陳述，因本案採行簡式審判程序，復無其他不
    得作為證據之法定事由，依上說明，應認均具有證據能力。
  ㈡非供述證據部分：
    至於卷內所存經本院引用為證據之非供述證據部分，與本案
    待證事實間均具有關連性，且無證據證明係公務員違背法定
    程序所取得，是依刑事訴訟法第158條之4之反面解釋，自有
    證據能力。
二、本案犯罪事實、證據及應適用之法條，除證據部分：補充「
    被告林佳宗於本院準備及簡式審判程序中之自白」外，其餘
    均引用檢察官起訴書之記載（如附件）。
三、本案適用刑法第47條第1項之說明：
    被告前因酒後駕車之公共危險案件，經本院以105年度審交
    簡字第231號判處有期徒刑6月，併科罰金新臺幣（下同）20
    萬元確定，有期徒刑部分於民國105年12月16日易科罰金執
    行完畢等情，有臺灣高等法院被告前案紀錄表存卷可參，其
    受徒刑之執行完畢後，5年以內故意再犯本案有期徒刑以上
    之罪，且係再犯相同類型之酒後駕車公共危險罪，堪認具有
    特別惡性及對刑罰反應力薄弱之情形，應論以累犯，並依刑
    法第47條第1項規定，加重其刑。
四、爰審酌被告明知政府機關頻繁宣導酒後不應駕車之觀念，且
    各類大眾傳播媒體亦時有報導酒後駕車致無辜民眾受傷、死
    亡之新聞；被告身為智識正常之成年人，當知酒精成分會對
    人之注意力及反應能力，造成不良影響，進而提高違反交通
    規則之可能性，酒後駕車對於一般民眾之用路安全及駕駛人
    自身皆具高度危險性，仍罔顧此情及法律禁止規範，執意於
    酒後騎乘普通重型機車上路，足見被告不但漠視自身之安全
    ，更置他人人身、財產安全於不顧，實值非難；復考量被告
    犯後坦承之態度，兼衡其為警查獲時測得吐氣酒精濃度達每
    公升0.66毫克，暨其供稱為國中畢業、目前從事鐵工、月薪
    約4萬多元、需扶養父母親、家庭經濟狀況勉持（見本院卷
    第33頁）等一切情狀，量處如主文所示之刑。
據上論斷，應依刑事訴訟法第273 條之1 第1 項、第299 條第1
項前段、第310 條之2 、第454 條第2 項，判決如主文。
本案經檢察官莊立鈞提起公訴，檢察官莊士嶔到庭執行職務。

中　　華　　民　　國　　110 　年　　10　　月　　20　　日
　　　　　　　　　刑事第十五庭  法　官　陳貽明
以上正本證明與原本無異。
如不服本判決應於收受本判決後20日內向本院提出上訴書狀，並
應敘述具體理由。其未敘述上訴理由者，應於上訴期間屆滿後20
日內向本院補提理由書狀（均須按他造當事人之人數附繕本）「
切勿逕送上級法院」。 
　　　　　　　　　　　　　　　　書記官  洪翊學
中　　華　　民　　國　　110 　年　　10　　月　　20　　日
中華民國刑法第185條之3第1項
駕駛動力交通工具而有下列情形之一者，處 2 年以下有期徒刑
，得併科 20 萬元以下罰金：
一、吐氣所含酒精濃度達每公升零點二五毫克或血液中酒精濃度
    達百分之零點零五以上。
二、有前款以外之其他情事足認服用酒類或其他相類之物，致不
    能安全駕駛。
三、服用毒品、麻醉藥品或其他相類之物，致不能安全駕駛。 
    　
　　
（附件）
臺灣臺南地方檢察署檢察官起訴書
                                    110年度偵字第14503號
　　被　　　告　林佳宗　男　40歲（民國00年00月00日生）
　　　　　　　　　　　　住臺南市○○區○○里0鄰○○路0段
　　　　　　　　　　　　000巷00號
　　　　　　　　　　　　國民身分證統一編號：Z000000000號
上列被告因公共危險案件，業經偵查終結，認應提起公訴，茲將
犯罪事實及證據並所犯法條分敘如下：
　　　　犯罪事實
一、林佳宗曾犯公共危險案件，經臺灣臺南地方法院於民國105
    年8月15日以105年度審交簡字第231號判決判處有期徒刑6月
    【併科罰金新臺幣（下同）20萬元】確定，有期徒刑部分於
    105年12月16日易科罰金執行完畢。其仍於110年7月6日凌晨
    0時許，在臺南市○○區○○里0鄰○○路0段000巷00號其住處內飲
    酒後，致吐氣所含酒精濃度達每公升0.25毫克以上，於同日
    凌晨0時30分許，酒後騎乘車牌號碼000-000號普通重型機車
    上路。復於同日凌晨0時52分許，行經臺南市○○區○○路0段00
    0號旁停車場前時，因不勝酒力，為警攔查，並測試其飲酒
    後吐氣所含酒精濃度高達每公升0.66毫克之數值，而查獲上
    情。
二、案經臺南市政府警察局第三分局報告偵辦。
　　　　證據並所犯法條
一、上揭犯罪事實，業據被告林佳宗於警詢時及偵查中坦承不諱
    ，復有酒精測定紀錄表、呼氣酒精測試器檢定合格證書影本
    、舉發違反道路交通管理事件通知單影本各1份附卷可佐。
    被告犯嫌，洵堪認定。
二、核被告所為，係犯刑法第185條之3第1項第1款之公共危險罪
    嫌。被告曾受有期徒刑之執行完畢（有本署刑案資料查註紀
    錄表可參）後，5年內故意再犯本件有期徒刑以上之罪，為
    累犯，請依刑法第47條第1項規定加重其刑。又被告前因4次
    酒後駕車之公共危險案件，依序經法院判決判處有期徒刑3
    月、5月、6月、6月（併科罰金20萬元），有本署刑案資料
    查註紀錄表附卷可考，其仍不知悔改，再度5犯本件酒後駕
    車之公共危險罪，且測得吐氣測試酒精濃度數值甚高，顯見
    被告毫無悔改之意，完全漠視道路上其他用路人之生命、身
    體之安全於不顧，爰請從重量處適當之刑，以資懲儆。
三、依刑事訴訟法第251條第1項提起公訴。
　　此　致
臺灣臺南地方法院
中　　華　　民　　國　 110　　年　　7 　　月　　26　　日
　　　　　　　　　　　　　　　檢察官　莊　立　鈞
本件正本證明與原本無異
中　　華　　民　　國　 110　　年　　 7　 月　  30　　日
                              書  記  官  林志誠
附錄本案所犯法條全文 
中華民國刑法第185條之3
駕駛動力交通工具而有下列情形之一者，處 2 年以下有期徒刑
，得併科 20 萬元以下罰金：
一、吐氣所含酒精濃度達每公升零點二五毫克或血液中酒精濃度
    達百分之零點零五以上。
二、有前款以外之其他情事足認服用酒類或其他相類之物，致不
    能安全駕駛。
三、服用毒品、麻醉藥品或其他相類之物，致不能安全駕駛。
因而致人於死者，處 3 年以上 10 年以下有期徒刑；致重傷者
，處 1 年以上 7 年以下有期徒刑。
曾犯本條或陸海空軍刑法第 54 條之罪，經有罪判決確定或經緩
起訴處分確定，於五年內再犯第 1 項之罪因而致人於死者，處
無期徒刑或 5 年以上有期徒刑；致重傷者，處 3 年以上 10 年
以下有期徒刑。